

### Contact



07 50 80 29 66



naarsami@gmail.com



Istres



Permis B

### Language

Français

**Anglais** 

Espagnol

## <u>Compétences</u> professionelles

- Pack office (Excel, Word, Power Point)
- Assurer le support utilisateur en centre de services
- Exploiter des serveurs Windows et un domaine ActiveDirectory
- Exploiter des serveurs Linux
- Exploiter un réseau IP
- Maintenir des serveurs dans une infrastructure virtualisée
- Automatiser des tâches à l'aide de scripts
- Maintenir et sécuriser les accès à Internet et les interconnexions des réseaux
- Mettre en place, assurer et tester les sauvegardes et les restaurations des éléments de l'infrastructure
- Exploiter et maintenir les services de déploiement des postes de travail.

### Centres d'Intérêt

- Activités sportive
- Littérature (Développement personnel, Histoire)
- Voyage (Indonésie, Nouvelle-Calédonie, Maroc, République-Tchèque, Côte d'Ivoire, Espagne, Portugal, Allemagne, Corse, Andorre)
- Randonnées (GR20, Vosges, Pyrénées Orientale, Pyrénées Occidentale, Tour du Mont <u>Blanc</u>)

# **SAMI NAAR**

## Atout personnel

J'ai passé sept années dans l'institution militaire et ces années ont été un environnement très conformiste et riches en expérience. Persévérant, volontaire et dynamique j'aime apprendre sur tout et de toutes les personnes. Je suis une personne ouverte d'esprit et digne de confiance qui apprécie travailler en autonomie mais très à l'aise en équipe également.

## Experience

• Armée de Terre (2017-2024)

#### Militaire

- Organiser une étude de terrain
- Former du personnel à des procédures et techniques
- Manager une équipe
- Coordonner des moyens opérationnel militaires
- Former une équipe aux outils et méthodes professionnel
- Gestion de matériel
- TopKing France (2015-2016)

#### Commercial

- Définir un plan d'action commercial puis établir un plan de tournée
- Effectuer une démonstration devant un client
- Conseiller les client
- Elaborer un système de carte de fidélités et base de données style Access
- Répondre aux besoins des clients
- Stade Matmut Atlantique (2015-2016)

#### Serveur en loge

- Effectuer la mise en place de la salle et de l'office et dresser les tables pour le service
- Accueillir le client à son arrivée
- Conseiller le client dans ses choix de plats selon ses goûts
- Effectuer le service des plats en loge
- Débarrasser les tables et nettoyer la loge
- Intersport (2013-2015)

#### Vendeur

- Accueillir le client, identifier ses besoins et le conseiller sur les produits et services
- Réceptionner les marchandises, les produits et contrôler la conformité de la livraison
- Préparer la mise en rayon des produits, des articles (étiquetage, antivol, balisage, ...) et les installer en magasin ou sur un stand
- Effectuer le rangement et l'approvisionnement des rayons, de la réserve (réassort, retrait des produits défectueux, ...)

### Education

• Technicien Supérieur Systèmes et Réseaux 2024

Afpa, Istres

Instructeur survie en milieu littoral et urbain
2010

Centre National d'Entrainement Commando, Mont-Louis.

• Brevet techniques supérieur en négociation et relation client 2014-2016

Lycée Victor Louis, Talence.

• Baccalauréat professionnel Commerce, mention assez bien 2013-2014

Lycée Nicolas Brémontier, Bordeaux

 Brevet d'études professionnel en métiers de la relation clients et usagers

#### 2011-2013

Lycée Nicolas Brémontier, Bordeaux.